【裁判字號】    97,交聲,57
【裁判日期】    970423
【裁判案由】    聲明異議
【裁判全文】
臺灣屏東地方法院交通事件裁定          97年度交聲字第57號
聲  請  人  交通部公路總局高雄區監理所屏東監理站
異  議  人
即受處分人  甲○○
上列受處分人因違反道路交通管理處罰條例案件，對於原處分機
關於民國95年12月14日所為之處分（原處分案號：屏監違字第裁
00-000000000-0號），聲明異議，本院裁定如下：
    主  文
異議駁回。
    理  由
一、原處分意旨略以：受處分人甲○○因駕駛汽車分別於民國95
    年2 月9 日及同年4 月18日被警舉發有闖紅燈之交通違規，
    （已分別於95年2 月22日及95年5 月3 日繳款結案），並各
    記違規點數3 點，因受處分人在6 個月內有違規記點共達6
    點以上之違規事實，經原處分機關依法裁決後，受處分人未
    於期限內表示不服，爰依道路交通管理處罰條例第63條第3
    項前段、第65條第1 款、第2 款及第67條第3 項規定，逕行
    註銷受處分人駕駛執照，並自96年1 月29日起至97年1 月28
    日止，1 年內不得重新考領駕駛執照。
二、異議意旨略以：受處分人因經常在外工作，子女亦未同住，
    以致住處無人於送件時間受領信件，縱有返回住處，亦無鄰
    居轉交或發現任何通知書，故伊從未接獲上開違反道路交通
    管理事件裁決書，無從於原處分機關指定期限內繳送駕駛執
    照供吊扣，遑論有駕駛執照遭註銷之情事，乃至於96年12月
    25日16時13分許，受處分人駕駛車號703-QZ號曳引車，行經
    高雄縣岡山鎮○○○路與岡燕路595 巷路口，為警查獲有職
    業聯結車駕照經吊銷仍駕車之違規事實，始悉上情，認送達
    不合法，為此聲明不服，請求撤銷原處分等語。
三、按受處分人不服道路交通管理處罰條例第8 條所定主管機關
    所為之處罰者，得於接到裁決書之翌日起20日內，向管轄地
    方法院聲明異議；交通法庭認聲明異議不合法律上之程式或
    其異議權已經喪失，且無從補正者，應以裁定駁回之，道路
    交通管理處罰條例第87條第1 項及道路交通案件處理辦法第
    18條前段分別定有明文。次按，處理違反道路交通管理事件
    ，有關文書送達之程序，依行政程序法之規定，違反道路交
    通管理事件統一裁罰基準及處理細則第5 條亦定有明文。再
    按，送達，於應受送達人之住居所、事務所或營業所為之；
    送達，不能依第72條（直接送達）、第73條（補充送達與留
    置送達）規定為之者，得將文書寄存送達地之地方自治或警
    察機關，並作送達通知書兩份，一份黏貼於應受送達人住居
    所、事務所、營業所或其就業處所門首，另一份交由鄰居轉
    交或置於該送達處所信箱或其他適當位置，以為送達。前項
    情形，由郵政機關為送達者，得將文書寄存於送達地之郵政
    機關。寄存機關自收受寄存文書之日起，應保存3 個月。行
    政程序法第72條第1 項前段、第74條亦規定甚詳。
四、經查：
  (一)受處分人之戶籍、住所與駕籍登記地均為屏東縣長治鄉○○
    村○○路101 號1 樓之7 ，其於95年2 月9 日及同年4 月18
    日確有2 項闖紅燈交通違規事實，亦為其所不爭執，則原處
    分機關依上開2 項交通違規事實直接開立本件裁決書，並於
    95年12月14日以掛號函件交付郵政機關，按受處分人之戶籍
    地為送達，因不能依行政程序法第72條及第73條規定為送達
    ，經將送達通知書一份黏貼於受處分人上址門首，另一份置
    於上址信箱或其他適當位置後，於95年12月19日寄存於長治
    郵局之事實，有屏東路廣東郵局大宗郵資已付掛號函件收件
    單及交通部公路總局屏東監理站送達證書各1 件在卷可稽，
    其送達經核與行政程序法第74條第1 項、第2 項之規定相符
    。
  (二)承上，本件寄存送達自寄存之日起發生送達效力，依前揭法
    律規定，受處分人得聲明異議之期間應自送達日即95年12月
    19日之翌日起算20日，並加計在途期間4 日接聯計算，至96
    年1 月12日止，其遲至97年2 月18日始向原處分機關提出聲
    明異議狀，有原處分機關收文章戳記在卷可憑。
  (三)至受處分人因甚少返回住處，致未接獲上開裁決書，無從得
    知有駕駛執照遭吊扣、註銷之情事，係受處分人個人因素所
    造成，其不利益之風險自應由受處分人承擔，尚不得據此指
    稱前述送達程序為不合法。
  (四)綜上，本件聲明異議已逾20日之異議期間，其異議顯然不合
    法律上之程式，且無從補正，揆諸前揭規定，應予駁回。
據上論斷，應依道路交通案件處理辦法第18條前段，裁定如主文
。
中    華    民    國    97    年    4     月  23    日
                    交通法庭    法  官  吳永宋
以上正本證明與原本無異。
如不服本裁定應於收受送達後5 日內向本院提出抗告書狀敘述抗
告之理由抗告於台灣高等法院高雄分院。
中    華    民    國    97    年    4     月    23    日
                                書記官  劉淑蓉


司法院資訊處製作；財團法人民間司法改革基金會備份。
